臺灣高等法院交通事件裁定　　　　　　100年度交抗字第261號
抗　告　人
即受處分人　陳威中
上列抗告人因違反道路交通管理處罰條例案件，不服臺灣臺北地
方法院，中華民國100年2月11日裁定（99年度交聲字第1737號）
，提起抗告，本院裁定如下：
    主  文
抗告駁回。
    理  由
一、原裁定以：
(一)原處分意旨略以：異議人即受處分人陳威中（下稱異議人）
    於民國98年11月06日凌晨2時32分許，騎乘車號5HL-769重型
    機車，在新北市五股區○○○路 0K+600M處，經新北市政府
    警察局蘆洲分局以北縣警交大字第C00000000 號違反道路交
    通管理事件通知單，逕行舉發違反道路交通管理處罰條例第
    43條第3項「二輛以上汽車共同在道路上競駛（900-DIV）」
    違規。嗣因異議人未遵期到案繳納罰鍰或陳述意見，原處分
    機關即交通部公路總局臺北區監理所板橋監理站（下稱原處
    分機關）乃於99年10月08日依道路交通管理處罰條例第43條
    第3項規定，裁處異議人罰鍰新臺幣(下同)3萬元，吊銷駕駛
    執照，並應參加道路交通安全講習等語。聲明異議意旨略以
    ：異議人乃係因其家中長輩身體不適，情急下於上開時、地
    騎乘前揭機車車速過快，行駛中因與其弟討論事情始有併行
    駕駛之情形，其並無競駛之意，請求撤銷原處分等語。
(二)經查，異議人與劉嗣弘於上揭時地，分別駕駛車牌號碼各為
    5HL-769號、900-DFV號之重型機車，以時速80公里左右速度
    相互競駛等情，業據證人即本件違規舉發警員謝兆棟於法院
    訊問時，以具結擔保渠供述之真實性，並在負擔偽證罪處罰
    之心理狀態下證稱：「我在98年11月6日凌晨約2時多左右，
    於五股鄉○○○○道的疏洪一路，1K+600往八里方向。受處
    分人原是往八里的方向，但於路口，即疏洪一路往疏洪四路
    迴轉改往三重方向。當時我是在疏洪一路1K+600就已經發現
    受處分人及另一台車有慢慢加速，超越旁邊用路人的機車後
    ，速度變快（即庭呈之照片編號1 ）。後來，受處分人到疏
    洪一路時速度滿快的，我看我們當時車上的時速表約80幾公
    里左右，那時我們有點跟不上，受處分人就騎到很前面，兩
    車有時併排，有時受處分人的車子在後面。受處分人在疏洪
    四路迴轉後，二車也是有先有後，有時也會併行，但速度都
    滿快的」、「受處分人是因明顯有超出當地速限，且有互有
    超越、併行競駕的情形，所以我們認定受處分人的行為為競
    速」，並庭呈攝影畫面翻拍照片及異議人行駛路線示意圖附
    卷可稽。參以一般執勤警員之專業訓練而言，其等對於記明
    違規人之車號、特徵該等職務上事項之觀察程度均遠較一般
    人更為專注，其錯認誤判之可能性極低；佐以證人謝兆棟當
    日係駕駛車輛在異議人所騎機車後方錄影蒐證，而觀諸卷附
    攝影畫面翻拍照片顯示其與異議人間無何障礙物阻擋其視線
    ，則證人謝兆棟就異議人有「二輛以上之汽車共同在道路上
    競駛」之違規行為，當無誤認之虞；況證人謝兆棟係臺北縣
    政府警察局蘆洲分局交通分隊警員，其偶因執行勤務而至該
    地，且與異議人素不相識，復無何仇隙怨懟，嗣並於法院訊
    問時到庭具結擔保其所述之真實性，衡情要無甘冒偽證重責
    而虛詞構陷受處分人之理。是證人謝兆棟就其親眼見聞受有
    具結程序及偽證罪擔保之情形下，於法院所為之前開證詞，
    其內容非僅與舉發通知單所載違規事實相符，且與卷內其他
    客觀證據並無齟齬，復無違背一般經驗或論理法則之情形，
    足證受處分人於上開時、地，確有「二輛以上之汽車共同在
    道路上競駛」之違規行為無訛。
(三)異議人空言辯稱：其係因其家中長輩身體不適，情急下於上
    開時、地騎乘前揭機車車速過快，且行駛中因與其弟討論事
    情始有併行駕駛之情形云云，已非無疑；況異議人與劉嗣弘
    騎乘上開二輛重型機車高速併行於新北市五股區○○○路時
    ，並無相互交談之情，亦據證人謝兆棟於法院訊問時證述明
    確，且異議人與劉嗣弘最先係沿新北市五股區○○○路往八
    里方向行駛，直至疏洪一路與疏洪四路交岔路口始迴轉往三
    重方向行駛，此有證人謝兆棟庭呈之異議人行駛路線示意圖
    在卷可稽，異議人對此亦無爭執，倘異議人係因臨時接獲家
    中電話而急欲返家，其應當立即迴轉或循其他道路迅速往新
    北市三重區及新店區即其住處方向行駛，惟異議人竟仍與另
    輛機車駕駛人往八里方向共同高速併行至疏洪一路0 公里起
    點附近，再迴轉往三重方向超速行駛，又在時速約80公里之
    高速行駛情形下，其二人豈能相互交談？是異議人所辯顯悖
    於常情，實無足採。異議人於上揭時、地，確有「二輛以上
    之汽車共同在道路上競駛」之違規行為，洵堪認定。從而，
    原處分機關依道路交通管理處罰條例第43條第3項、第5項前
    段規定，裁處異議人罰鍰3 萬元，吊銷駕駛執照，並應參加
    道路交通安全講習，依法核無違誤，乃駁回本件異議。核無
    不合。
二、按二輛以上之汽車（包含機器腳踏車）共同在道路上競駛者
    ，處汽車駕駛人3萬元以上9萬元以下罰鍰，並當場禁止其駕
    駛及吊銷其駕駛執照且應接受道路交通安全講習，道路交通
    管理處罰條第43條第3項、第5項前段分別定有明文。再機器
    腳踏車駕駛人有「二輛以上之汽車（包含機器腳踏車）共同
    在道路上競駛」之違規行為者，經警製單舉發，而於舉發違
    反道路交通管理事件通知單所載應到案期限內，自行繳納罰
    鍰或到案聽候裁決者，處罰鍰3萬元，吊銷其駕駛執照，3年
    內不得重新考領，並應接受道路交通安全講習，違反道路交
    通管理事件統一裁罰基準表亦設有明文。
三、抗告意旨略稱：警員無法提出抗告人車輛的時速，亦無法提
    出完整錄影帶，為此抗告云云。經查，異議人於98年11月6
    日凌晨2時32分許，騎乘車號5HL-769之重型機車，在新北市
    五股區○○○路0公里又600公尺處，為在現場執勤之警員發
    現其有「二輛以上之汽車共同在道路上競駛」之違規行為，
    經警駕車隨行錄影蒐證後，逕行製單舉發等情，有上開舉發
    單等可稽，並為抗告人所是認有該騎車情事在卷，原審傳喚
    員警謝兆棟作證後，依其證述，參憑「一般執勤警員之專業
    訓練而言，其等對於記明違規人之車號、特徵該等職務上事
    項之觀察程度均遠較一般人更為專注，其錯認誤判之可能性
    極低」、「證人謝兆棟當日係駕駛車輛在異議人所騎機車後
    方錄影蒐證，而觀諸卷附攝影畫面翻拍照片顯示其與異議人
    間無何障礙物阻擋其視線，則證人謝兆棟就異議人有「二輛
    以上之汽車共同在道路上競駛」之違規行為，當無誤認之虞
    」、「況證人謝兆棟係臺北縣政府警察局蘆洲分局交通分隊
    警員，其偶因執行勤務而至該地，且與異議人素不相識，復
    無何仇隙怨懟，嗣並於法院訊問時到庭具結擔保其所述之真
    實性，衡情要無甘冒偽證重責而虛詞構陷受處分人之理」，
    因認「是證人謝兆棟就其親眼見聞受有具結程序及偽證罪擔
    保之情形下，於法院所為之前開證詞，其內容非僅與舉發通
    知單所載違規事實相符，且與卷內其他客觀證據並無齟齬，
    復無違背一般經驗或論理法則之情形」，並就抗告人行進方
    向，說明抗告人異議理由，不可採，乃認定受處分人於上開
    時、地，確有「二輛以上之汽車共同在道路上競駛」之違規
    行為無訛。核與卷內證據資料相符，自無不合。抗告人雖以
    上情指摘員警證述之可信性，惟依相片所示，該二車確有靠
    近行駛情節，且抗告人至今，亦未就其所稱異議理由，提出
    客觀證據以供調查，其空口指摘原審採證，即難謂合法。況
    證據之取捨及證據證明力之判斷，核屬事實審法院之職權，
    苟其認定不違反經驗法則、論理法則，不能逕指為違法，是
    本件抗告並未提出客觀證據，難以推翻原裁定基礎，核為無
    理由，應予駁回。
四、據上論結，應依道路交通事件處理辦法第25條，刑事訴訟法
    第412條，裁定如主文。
中    華    民    國    100    年    3    月     3    日
                  刑事第九庭  審判長法  官  陳貽男
                                    法  官  許必奇
                                    法  官  蔡聰明
以上正本證明與原本無異。
不得再抗告。
                                    書記官  張郁琳
中    華    民    國    100    年    3    月     4    日